臺灣宜蘭地方法院刑事判決　　　　　　 100年度交易字第91號
公　訴　人　臺灣宜蘭地方法院檢察署檢察官
被　　　告　張豐麟
上列被告因過失致死案件，經檢察官提起公訴（100年度偵字第2
043號），本院受理後被告為有罪之陳述，經改行簡式審判程序
，判決如下：
    主  文
張豐麟因過失致人於死，處有期徒刑月，如易科罰金，以新臺
幣壹仟元折算壹日。緩刑貳年。
    犯罪事實
一、張豐麟於民國99年12月1日晚上10時28分許，駕駛車號6C-82
    56號自用小客車，沿宜蘭縣壯圍鄉191甲線由北往南方向行
    駛，途經191甲線1公里處（即宜蘭縣壯圍鄉○○路○段232巷
    17號前），本應注意汽車行駛時，駕駛人應注意車前狀況，
    並隨時採取必要之安全措施，且依當時情況為雖天候雨;但
    夜間有照明，路面無缺陷及障礙物、視距良好，並無不能注
    意之情事，竟疏未注意車前狀況，致撞及自其右側路邊由西
    往東方向穿越道路之行人蔡賴阿菊，造成蔡賴阿菊受有頭部
    挫傷之傷害，經送醫急救後，延至100年2月16日凌晨3時17
    分許，因神經性休克及呼吸衰竭死亡。嗣張豐麟於肇事後，
    於有偵查權限之機關及公務員發覺其犯罪前，停留於現場，
    並向據報前往現場處理之警員表明為肇事人自首，並接受裁
    判。
二、案經宜蘭縣政府警察局礁溪分局報告臺灣宜蘭地方法院檢察
    署檢察官偵查起訴。
    理  由
一、按除被告所犯為死刑、無期徒刑、最輕本刑為3年以上有期
    徒刑之罪或高等法院管轄第一審案件者外，於第一次審判期
    日前之準備程序進行中，被告先就被訴事實為有罪之陳述時
    ，審判長得告知被告簡式審判程序之旨，並聽取當事人、代
    理人、辯護人及輔佐人之意見後，裁定進行簡式審判程序，
    刑事訴訟法第273條之1第1項定有明文。經核，本件被告張
    豐麟所犯係死刑、無期徒刑、最輕本刑為3年以上有期徒刑
    以外之罪，其於準備程序中就被訴事實為有罪之陳述，經法
    官告知簡式審判程序之旨，並聽取公訴人、被告之意見後，
    本院爰依首揭規定，合議裁定由受命法官獨任進行簡式審判
    程序，合先敘明。
二、上揭事實，訊據被告張豐麟坦承不諱，核與被害人蔡賴阿菊
    之子蔡榕洲於警、偵訊時指述情節相符，並有道路交通事故
    現場圖、道路交通事故調查報告表(一)(二)，暨現場及車損照片
    14張在卷可稽。再被害人蔡賴阿菊因本件車禍致受有頭部挫
    傷之傷害，經送醫急救後，延至100年2月16日凌晨3時17分
    許，因神經性休克及呼吸衰竭死亡之事實，有國立陽明大學
    附設醫院診斷證明書、臺灣宜蘭地方法院檢察署相驗屍體證
    明書、檢驗報告書、勘驗筆錄及相驗照片附卷足參。按汽車
    行駛時，駕駛人應注意車前狀況，並隨時採取必要之安全措
    施，道路交通安全規則第94條第3項定有明文。依前開道路
    交通調查報告表所載，當時天候雖下雨，但夜間有照明、路
    面並無缺陷及障礙物、視距良好，並無不能注意之情事。是
    以雖被害人蔡賴阿菊在路中央有分向島路段，穿越道路不當
    ，且未注意左側來車，對本件車禍之發生與有過失，惟此仍
    無解於被告亦有未及注意車前狀況，而及時閃避之過失責任
    ，本件經送臺灣省基宜區車輛行車事故鑑定委員會鑑定，亦
    同此認定，有該會100年4月21日基宜鑑字第1005000783號函
    附之基宜區0000000號鑑定意見書附卷可考。告訴人受有如
    事實欄所載之傷害，被告之過失犯行與告訴人所受之傷害結
    果間，顯有相當因果關係。綜上，足認被告自白與事實相符
    ，本件罪證明確，被告犯行洵堪認定。
二、核被告所為，係犯刑法第276條第1項之過失致死罪。又被告
    於肇事後，犯罪未被發現前，於處理員警到場處理時在場，
    並當場承認為肇事人，進而接受裁判，有宜蘭縣政府警察局
    道路交通事故肇事人自首情形紀錄表附卷可稽，合於自首要
    件，爰依刑法第62條前段之規定減輕其刑。爰審酌被告行車
    未遵守交通規則而過失致人於死之行為，其駕車肇事之行為
    怠忽，過失情節非重，且犯後已與被害人家屬達成和解，有
    本院公務電話紀錄在卷可查，並斟酌被害人應負主要過失責
    任，及被告於本院審理中坦承犯行，態度良好等一切情狀，
    量處如主文所示之刑，並諭知易科罰金之折算標準。末查，
    被告前未曾因故意犯罪受有期徒刑以上刑之宣告，有臺灣高
    等法院被告前案紀錄表1件在卷可稽，其因一時失慎，致罹
    刑章，事後已與被害人家屬達成和解並賠償完畢，其經此偵
    審程序及罪刑之宣告，當知所警惕，信無再犯之虞，從而本
    院認被告之刑，以暫不執行為當，併予宣告如主文所示之緩
    刑，用啟自新。
據上論斷，應依刑事訴訟法第273條之1第1項、第299條第1項前
段，刑法第276條第1項、第62條前段、第41條第1項前段、第74
條第1項第1款，刑法施行法第1條之1，判決如主文。
本案經檢察官王清白到庭執行職務。
中    華    民    國   100    年    8     月    5     日
                       交通法庭  法  官  張育彰
以上正本證明與原本無異。
如不服本判決應於收受本判決後10日內向本院提出上訴書狀，並
應敘述具體理由。若未敘述理由者，應於上訴期間屆滿後20日內
向本院補提理由書狀(均須按他造當事人之人數附繕本)。
                                 書記官  陳靜宜
中    華    民    國   100    年    8     月    5     日
附錄本案論罪科刑法條全文
中華民國刑法第276條第1項
因過失致人於死者，處2年以下有期徒刑、拘役或2千元以下罰金
。